---
---

```{r global_options, include=FALSE} 
knitr::opts_chunk$set( message = FALSE , warning = FALSE, 
                       error = FALSE , tidy = FALSE ,
                       cache = FALSE
                       ) 

library(tidyverse)
library(hgchmagic)
library(knitr)

```



<!-- <h1 style="text-align: center;font-size:25px;margin-bottom: 19px;">“En qué anda Mi Ciudad – Manizales”</h1> -->

<div class = "contInfo">

<div class = "row">
  <div class = "col-md-3">
```{r cars,  warning = FALSE, echo = FALSE, dev=c('svg'), results='asis', fig.align = "left"}
  dataDsp <- read_csv('data/ciudades.csv')
  ciudad <- "Manizales"
  dataDsp <- dataDsp %>% filter(Ciudad == ciudad)
  dataTem <- read_csv('data/temas.csv')
  dataTem <- dataTem %>% filter(Ciudad == ciudad)
  
  
  bubbles <- data.frame(
    lat = dataDsp$lat,
    lon = dataDsp$lng,
    z = 100,
    color = '#00cef6',
    name = dataDsp$Ciudad
  )
  
  viz <- hcmap("countries/co/co-all",
               nullColor = "#D8E0E8", borderColor = '#D8E0E8') %>%
    hc_chart(width= 175, height = 170, tickWidth= 0,
             minPadding= 0, renderTo='container', margin=0, position =list(
               align= 'right'),
             maxPadding= 0) %>%
    hc_add_series(data = bubbles, type = "mapbubble",
                  minSize = 0, maxSize = 15, tooltip= list(
                    headerFormat= '',
                    pointFormat='<b>{point.name}</b>'
                  ),
                  borderWidth = 0) %>%
    hc_plotOptions(series = list(showInLegend = FALSE))
  viz
```
  </div>
  
<p>Manizales es una ciudad ubicada centro occidente del país. En 2016 la ciudad contaba con cerca de **397,466 habitantes**.</p>
<p>Los 5 temas prioritarios para Manizales durante los últimos años son la educación, la seguridad ciudadana, el empleo y entorno macroeconómico y la movilidad. Aunque 2016 representó el quiebre de una tendencia tras casi una década de mejoras significativas, la balanza de la calidad de vida en Manizales logra un equilibrio.</p>
</br>
 <hr>
<p class = "nombTem">Un reto por la educación en Manizales</p>

<div class = secvizPar1>
<p class = aparrCol1>En educación, a pesar de los esfuerzos por asegurar el acceso, tan solo el 49,9% de los jóvenes de 15 y 16 años se encontraban cursando décimo o undécimo. Del lado de la calidad, los retos persisten y la mayoría de los niños y jóvenes **no alcanzan los niveles esperados** en las pruebas Saber. En matemáticas en el grado noveno, tan solo el 35% alcanzó un nivel satisfactorio.</p>




```{r include=FALSE}

#Tema 

color <- "#26327e"
color
 if(color!='NA') {
  paleta <- rep(color, 10)
  } else {
  paleta <- c('#26327e', '#00cef6', '#d4dd23', '#db3b4a', '#9dcf9c', '#d0854e', '#d8e0e8',                     '#7919eb', '#71c9c6', '#d6c5a0')
  }

cid_theme <- hc_theme(
  colors = paleta,
  chart = list(
     width = 370,
     height = 230,
     backgroundColor = 'transparent',
    style = list(
      fontFamily= 'Karla',
      fontSize = '9px'
    )
  ),
  legend = list(
    itemStyle = list(
      fontFamily = '',
      color = 'black'
    )
  )
)


# Gráficos subjetivos

```



```{r, echo=FALSE}
a <- 'objetivos'
b <- 'Manizales'
if (a != 'NA') {
nameTab <- paste0('data/seleccion/', a, '_', b, '_data.csv')
data <- read_csv(nameTab)
}
```

```{r, echo=FALSE, fig.align='center', include=FALSE}
            
columns <- "Año,AÑO,v4_e_005"

if (columns != 'NA') {
cols <- strsplit(columns,",")[[1]]
df <- data %>% select(one_of(cols)) %>% drop_na()
            
 if ('objetivos' == 'subjetivos') {
   if (length(unique(df$AÑO)) == 1) {
   df <- df[df$AÑO == max(df$AÑO),]
   df <- df[,-1]
   df <- df %>% group_by_(cols[3]) %>% summarise(total = n())
   } else {
  df <- df %>% 
          group_by_('AÑO', cols[3]) %>% 
            summarise(total = n())%>% 
              mutate(prop = total/sum(total)) 
  df <- df %>% select_(cols[3], 'AÑO', 'prop')
   }
 }
df     
}
            # hgch_bar_YeaNum(df, theme=cid_theme, verLabel = '', horLabel = '') %>%  hc_chart(width= 450, height = 300,  backgroundColor = "transparent")
            
```


<div id="vizPar1">
```{r echo=FALSE, fig.align='center', out.width='55px', out.height= '55px'}
try(hgch_bar_YeaNum(df, theme = cid_theme, verLabel = "Tasa de cobertura neta en media vocacional", horLabel = "Año", colors = paleta, tooltip = list(headerFormat = ' ', pointFormat = '<b>{point.a}:</b> {point.b}')))
```
</div>
</div>
<div class = secvizPar2>
<p class = aparrCol2></p>




```{r include=FALSE}

#Tema 

color <- "#26327e"
color
 if(color!='NA') {
  paleta <- rep(color, 10)
  } else {
  paleta <- c('#26327e', '#00cef6', '#d4dd23', '#db3b4a', '#9dcf9c', '#d0854e', '#d8e0e8',                     '#7919eb', '#71c9c6', '#d6c5a0')
  }

cid_theme <- hc_theme(
  colors = paleta,
  chart = list(
     width = 370,
     height = 230,
     backgroundColor = 'transparent',
    style = list(
      fontFamily= 'Karla',
      fontSize = '9px'
    )
  ),
  legend = list(
    itemStyle = list(
      fontFamily = '',
      color = 'black'
    )
  )
)


# Gráficos subjetivos

```



```{r, echo=FALSE}
a <- 'objetivos'
b <- 'Manizales'
if (a != 'NA') {
nameTab <- paste0('data/seleccion/', a, '_', b, '_data.csv')
data <- read_csv(nameTab)
}
```

```{r, echo=FALSE, fig.align='center', include=FALSE}
            
columns <- "Año,AÑO,v4_e_010"

if (columns != 'NA') {
cols <- strsplit(columns,",")[[1]]
df <- data %>% select(one_of(cols)) %>% drop_na()
            
 if ('objetivos' == 'subjetivos') {
   if (length(unique(df$AÑO)) == 1) {
   df <- df[df$AÑO == max(df$AÑO),]
   df <- df[,-1]
   df <- df %>% group_by_(cols[3]) %>% summarise(total = n())
   } else {
  df <- df %>% 
          group_by_('AÑO', cols[3]) %>% 
            summarise(total = n())%>% 
              mutate(prop = total/sum(total)) 
  df <- df %>% select_(cols[3], 'AÑO', 'prop')
   }
 }
df     
}
            # hgch_bar_YeaNum(df, theme=cid_theme, verLabel = '', horLabel = '') %>%  hc_chart(width= 450, height = 300,  backgroundColor = "transparent")
            
```


<div id="vizPar2">
```{r echo=FALSE, fig.align='center', out.width='55px', out.height= '55px'}
try(hgch_bar_YeaNum(df, theme = cid_theme, verLabel = "Porcentaje de estudiantes de 9º con un nivel avanzado o satisfactorio en las pruebas estandarizadas nacionales de matemáticas", horLabel = "Año", colors = paleta, tooltip = list(headerFormat = ' ', pointFormat = '<b>{point.a}:</b> {point.b}')))
```
</div>
</div>
 <hr>
<p class = "nombTem">En seguridad ciudadana, Manizales avanza</p>

<div class = seclolooTasa de Homicidios por cada 100 mil habitantes>
<p class = a>Por su parte, en materia de seguridad el balance es positivo durante los últimos 5 años, en 2016 la tasa de homicidios alcanzó 20,8 por cada 100,000 habitantes, una **reducción del 46%** durante la última década.</p>




```{r include=FALSE}

#Tema 

color <- "#d4dd23"
color
 if(color!='NA') {
  paleta <- rep(color, 10)
  } else {
  paleta <- c('#26327e', '#00cef6', '#d4dd23', '#db3b4a', '#9dcf9c', '#d0854e', '#d8e0e8',                     '#7919eb', '#71c9c6', '#d6c5a0')
  }

cid_theme <- hc_theme(
  colors = paleta,
  chart = list(
     width = 370,
     height = 230,
     backgroundColor = 'transparent',
    style = list(
      fontFamily= 'Karla',
      fontSize = '9px'
    )
  ),
  legend = list(
    itemStyle = list(
      fontFamily = '',
      color = 'black'
    )
  )
)


# Gráficos subjetivos

```



```{r, echo=FALSE}
a <- 'objetivos'
b <- 'Manizales'
if (a != 'NA') {
nameTab <- paste0('data/seleccion/', a, '_', b, '_data.csv')
data <- read_csv(nameTab)
}
```

```{r, echo=FALSE, fig.align='center', include=FALSE}
            
columns <- "Año,AÑO,v6_sc_005"

if (columns != 'NA') {
cols <- strsplit(columns,",")[[1]]
df <- data %>% select(one_of(cols)) %>% drop_na()
            
 if ('objetivos' == 'subjetivos') {
   if (length(unique(df$AÑO)) == 1) {
   df <- df[df$AÑO == max(df$AÑO),]
   df <- df[,-1]
   df <- df %>% group_by_(cols[3]) %>% summarise(total = n())
   } else {
  df <- df %>% 
          group_by_('AÑO', cols[3]) %>% 
            summarise(total = n())%>% 
              mutate(prop = total/sum(total)) 
  df <- df %>% select_(cols[3], 'AÑO', 'prop')
   }
 }
df     
}
            # hgch_area_YeaNum(df, theme=cid_theme, verLabel = '', horLabel = '') %>%  hc_chart(width= 450, height = 300,  backgroundColor = "transparent")
            
```


<div id="">
```{r echo=FALSE, fig.align='center', out.width='55px', out.height= '55px'}
try(hgch_area_YeaNum(df, theme = cid_theme, verLabel = "Tasa de Homicidios por cada 100 mil habitantes", horLabel = "Año", colors = paleta, tooltip = list(headerFormat = ' ', pointFormat = '<b>{point.a}:</b> {point.b}')))
```
</div>
</div>
<div class = seclolooTasa de mortalidad por accidentes de tránsito>
<p class = a>Sin embargo, en materia de seguridad vial, no se observan avances pues la tasa de mortalidad por siniestros de tránsito se ubicó en 13,08 en 2016, similar a la observada en los últimos diez años.</p>




```{r include=FALSE}

#Tema 

color <- "#d4dd23"
color
 if(color!='NA') {
  paleta <- rep(color, 10)
  } else {
  paleta <- c('#26327e', '#00cef6', '#d4dd23', '#db3b4a', '#9dcf9c', '#d0854e', '#d8e0e8',                     '#7919eb', '#71c9c6', '#d6c5a0')
  }

cid_theme <- hc_theme(
  colors = paleta,
  chart = list(
     width = 370,
     height = 230,
     backgroundColor = 'transparent',
    style = list(
      fontFamily= 'Karla',
      fontSize = '9px'
    )
  ),
  legend = list(
    itemStyle = list(
      fontFamily = '',
      color = 'black'
    )
  )
)


# Gráficos subjetivos

```



```{r, echo=FALSE}
a <- 'objetivos'
b <- 'Manizales'
if (a != 'NA') {
nameTab <- paste0('data/seleccion/', a, '_', b, '_data.csv')
data <- read_csv(nameTab)
}
```

```{r, echo=FALSE, fig.align='center', include=FALSE}
            
columns <- "Año,AÑO,v9_m_007"

if (columns != 'NA') {
cols <- strsplit(columns,",")[[1]]
df <- data %>% select(one_of(cols)) %>% drop_na()
            
 if ('objetivos' == 'subjetivos') {
   if (length(unique(df$AÑO)) == 1) {
   df <- df[df$AÑO == max(df$AÑO),]
   df <- df[,-1]
   df <- df %>% group_by_(cols[3]) %>% summarise(total = n())
   } else {
  df <- df %>% 
          group_by_('AÑO', cols[3]) %>% 
            summarise(total = n())%>% 
              mutate(prop = total/sum(total)) 
  df <- df %>% select_(cols[3], 'AÑO', 'prop')
   }
 }
df     
}
            # hgch_area_YeaNum(df, theme=cid_theme, verLabel = '', horLabel = '') %>%  hc_chart(width= 450, height = 300,  backgroundColor = "transparent")
            
```


<div id="">
```{r echo=FALSE, fig.align='center', out.width='55px', out.height= '55px'}
try(hgch_area_YeaNum(df, theme = cid_theme, verLabel = "Tasa de mortalidad por accidentes de tránsito", horLabel = "Año", colors = paleta, tooltip = list(headerFormat = ' ', pointFormat = '<b>{point.a}:</b> {point.b}')))
```
</div>
</div>
 <hr>
<p class = "nombTem">Así va la proyección de la ciudad en temas de empleo</p>

<div class = secvizPar5>
<p class = aparrCol5>Frente al empleo se evidencian retos importantes para Manizales, ya que se aumentó la cifra de un 9,6% en 2015 a 10,3% en 2016. Del lado de la calidad del empleo, la informalidad si continuó descendiendo y en 2016 (**41,7%**) es la menor de las ciudades colombianas.</p>




```{r include=FALSE}

#Tema 

color <- "#db3b4a"
color
 if(color!='NA') {
  paleta <- rep(color, 10)
  } else {
  paleta <- c('#26327e', '#00cef6', '#d4dd23', '#db3b4a', '#9dcf9c', '#d0854e', '#d8e0e8',                     '#7919eb', '#71c9c6', '#d6c5a0')
  }

cid_theme <- hc_theme(
  colors = paleta,
  chart = list(
     width = 370,
     height = 230,
     backgroundColor = 'transparent',
    style = list(
      fontFamily= 'Karla',
      fontSize = '9px'
    )
  ),
  legend = list(
    itemStyle = list(
      fontFamily = '',
      color = 'black'
    )
  )
)


# Gráficos subjetivos

```



```{r, echo=FALSE}
a <- 'objetivos'
b <- 'Manizales'
if (a != 'NA') {
nameTab <- paste0('data/seleccion/', a, '_', b, '_data.csv')
data <- read_csv(nameTab)
}
```

```{r, echo=FALSE, fig.align='center', include=FALSE}
            
columns <- "Año,AÑO,v5_ml_004"

if (columns != 'NA') {
cols <- strsplit(columns,",")[[1]]
df <- data %>% select(one_of(cols)) %>% drop_na()
            
 if ('objetivos' == 'subjetivos') {
   if (length(unique(df$AÑO)) == 1) {
   df <- df[df$AÑO == max(df$AÑO),]
   df <- df[,-1]
   df <- df %>% group_by_(cols[3]) %>% summarise(total = n())
   } else {
  df <- df %>% 
          group_by_('AÑO', cols[3]) %>% 
            summarise(total = n())%>% 
              mutate(prop = total/sum(total)) 
  df <- df %>% select_(cols[3], 'AÑO', 'prop')
   }
 }
df     
}
            # hgch_line_YeaNum(df, theme=cid_theme, verLabel = '', horLabel = '') %>%  hc_chart(width= 450, height = 300,  backgroundColor = "transparent")
            
```


<div id="vizPar1">
```{r echo=FALSE, fig.align='center', out.width='55px', out.height= '55px'}
try(hgch_line_YeaNum(df, theme = cid_theme, verLabel = "Tasa de desempleo", horLabel = "Año", colors = paleta, tooltip = list(headerFormat = ' ', pointFormat = '<b>{point.a}:</b> {point.b}')))
```
</div>
</div>
<div class = secvizPar6>
<p class = aparrCol6></p>




```{r include=FALSE}

#Tema 

color <- "#db3b4a"
color
 if(color!='NA') {
  paleta <- rep(color, 10)
  } else {
  paleta <- c('#26327e', '#00cef6', '#d4dd23', '#db3b4a', '#9dcf9c', '#d0854e', '#d8e0e8',                     '#7919eb', '#71c9c6', '#d6c5a0')
  }

cid_theme <- hc_theme(
  colors = paleta,
  chart = list(
     width = 370,
     height = 230,
     backgroundColor = 'transparent',
    style = list(
      fontFamily= 'Karla',
      fontSize = '9px'
    )
  ),
  legend = list(
    itemStyle = list(
      fontFamily = '',
      color = 'black'
    )
  )
)


# Gráficos subjetivos

```



```{r, echo=FALSE}
a <- 'objetivos'
b <- 'Manizales'
if (a != 'NA') {
nameTab <- paste0('data/seleccion/', a, '_', b, '_data.csv')
data <- read_csv(nameTab)
}
```

```{r, echo=FALSE, fig.align='center', include=FALSE}
            
columns <- "Año,AÑO,v5_ml_003"

if (columns != 'NA') {
cols <- strsplit(columns,",")[[1]]
df <- data %>% select(one_of(cols)) %>% drop_na()
            
 if ('objetivos' == 'subjetivos') {
   if (length(unique(df$AÑO)) == 1) {
   df <- df[df$AÑO == max(df$AÑO),]
   df <- df[,-1]
   df <- df %>% group_by_(cols[3]) %>% summarise(total = n())
   } else {
  df <- df %>% 
          group_by_('AÑO', cols[3]) %>% 
            summarise(total = n())%>% 
              mutate(prop = total/sum(total)) 
  df <- df %>% select_(cols[3], 'AÑO', 'prop')
   }
 }
df     
}
            # hgch_line_YeaNum(df, theme=cid_theme, verLabel = '', horLabel = '') %>%  hc_chart(width= 450, height = 300,  backgroundColor = "transparent")
            
```


<div id="vizPar2">
```{r echo=FALSE, fig.align='center', out.width='55px', out.height= '55px'}
try(hgch_line_YeaNum(df, theme = cid_theme, verLabel = "Tasa de informalidad", horLabel = "Año", colors = paleta, tooltip = list(headerFormat = ' ', pointFormat = '<b>{point.a}:</b> {point.b}')))
```
</div>
</div>
 <hr>
<p class = "nombTem">En movilidad, la tendencia es al aumento en el uso de vehículos</p>

<div class = seclolooNo. de automóviles por cada 100 hab.>
<p class = a>Por último, respecto a la movilidad, aunque los medios de transporte de la ciudad son bien calificados como lo muestra la alta **satisfacción de los ciudadanos (80%)**, la motorización continua en aumento y para 2016 la ciudad contaba con 18,8 automóviles por cada 100 habitantes, 147% más que en 2009.</p>




```{r include=FALSE}

#Tema 

color <- "#9dcf9c"
color
 if(color!='NA') {
  paleta <- rep(color, 10)
  } else {
  paleta <- c('#26327e', '#00cef6', '#d4dd23', '#db3b4a', '#9dcf9c', '#d0854e', '#d8e0e8',                     '#7919eb', '#71c9c6', '#d6c5a0')
  }

cid_theme <- hc_theme(
  colors = paleta,
  chart = list(
     width = 370,
     height = 230,
     backgroundColor = 'transparent',
    style = list(
      fontFamily= 'Karla',
      fontSize = '9px'
    )
  ),
  legend = list(
    itemStyle = list(
      fontFamily = '',
      color = 'black'
    )
  )
)


# Gráficos subjetivos

```



```{r, echo=FALSE}
a <- 'objetivos'
b <- 'Manizales'
if (a != 'NA') {
nameTab <- paste0('data/seleccion/', a, '_', b, '_data.csv')
data <- read_csv(nameTab)
}
```

```{r, echo=FALSE, fig.align='center', include=FALSE}
            
columns <- "Año,AÑO,v9_m_005"

if (columns != 'NA') {
cols <- strsplit(columns,",")[[1]]
df <- data %>% select(one_of(cols)) %>% drop_na()
            
 if ('objetivos' == 'subjetivos') {
   if (length(unique(df$AÑO)) == 1) {
   df <- df[df$AÑO == max(df$AÑO),]
   df <- df[,-1]
   df <- df %>% group_by_(cols[3]) %>% summarise(total = n())
   } else {
  df <- df %>% 
          group_by_('AÑO', cols[3]) %>% 
            summarise(total = n())%>% 
              mutate(prop = total/sum(total)) 
  df <- df %>% select_(cols[3], 'AÑO', 'prop')
   }
 }
df     
}
            # hgch_line_YeaNum(df, theme=cid_theme, verLabel = '', horLabel = '') %>%  hc_chart(width= 450, height = 300,  backgroundColor = "transparent")
            
```


<div id="">
```{r echo=FALSE, fig.align='center', out.width='55px', out.height= '55px'}
try(hgch_line_YeaNum(df, theme = cid_theme, verLabel = "No. de automóviles por cada 100 hab.", horLabel = "Año", colors = paleta, tooltip = list(headerFormat = ' ', pointFormat = '<b>{point.a}:</b> {point.b}')))
```
</div>
</div>

</div>
