---
---

```{r global_options, include=FALSE} 
knitr::opts_chunk$set( message = FALSE , warning = FALSE, 
                       error = FALSE , tidy = FALSE ,
                       cache = FALSE
                       ) 

library(tidyverse)
library(hgchmagic)
library(knitr)

```



<!-- <h1 style="text-align: center;font-size:25px;margin-bottom: 19px;">Santa Marta, tras los retos de calidad de vida en La Perla.</h1> -->

<div class = "contInfo">

<div class = "row">
  <div class = "col-md-3">
```{r cars,  warning = FALSE, echo = FALSE, dev=c('svg'), results='asis', fig.align = "left"}
  dataDsp <- read_csv('data/ciudades.csv')
  ciudad <- "Santa Marta"
  dataDsp <- dataDsp %>% filter(Ciudad == ciudad)
  dataTem <- read_csv('data/temas.csv')
  dataTem <- dataTem %>% filter(Ciudad == ciudad)
  
  
  bubbles <- data.frame(
    lat = dataDsp$lat,
    lon = dataDsp$lng,
    z = 100,
    color = '#00cef6',
    name = dataDsp$Ciudad
  )
  
  viz <- hcmap("countries/co/co-all",
               nullColor = "#D8E0E8", borderColor = '#D8E0E8') %>%
    hc_chart(width= 175, height = 170, tickWidth= 0,
             minPadding= 0, renderTo='container', margin=0, position =list(
               align= 'right'),
             maxPadding= 0) %>%
    hc_add_series(data = bubbles, type = "mapbubble",
                  minSize = 0, maxSize = 15, tooltip= list(
                    headerFormat= '',
                    pointFormat='<b>{point.name}</b>'
                  ),
                  borderWidth = 0) %>%
    hc_plotOptions(series = list(showInLegend = FALSE))
  viz
```
  </div>
  
<p>Santa Marta es un distrito turístico en el Atlántico Colombiano, y una ciudad que históricamente ha sido parte de hitos importantes en la consolidación del Estado Colombiano. En 2016, la ciudad contaba con **491,535 habitantes**.</p>
<p>Los cinco (5) temas definidos como prioritarios dentro del Distrito de Santa Marta fueron: Educación, Seguridad Ciudadana, Empleo, Pobreza y Desigualdad, y Servicios Públicos</p>
</br>
 <hr>
<p class = "nombTem">La Perla y la necesidad de un salto significativo en calidad educativa.</p>

<div class = seclolooTasa de cobertura neta en Media>
<p class = a>La cobertura educativa en los últimos años en la ciudad para primaria y secundaria ha aumentado, a tal punto que hoy día hay indicadores brutos y netos de cobertura por encima y muy cerca de 100% respectivamente.  No obstante, los primeros problemas de La Perla nacen en la cobertura en la educación media, donde el total de matriculados no alcanza el 80%, mientras que en secundaria sobre pasa el 100%, lo cual evidencia un abandono de los estudios en este último nivel y la necesidad de afianzar estrategias de permanencia para los últimos grados. 
</p>




```{r include=FALSE}

#Tema 

color <- "#26327e"
color
 if(color!='NA') {
  paleta <- rep(color, 10)
  } else {
  paleta <- c('#26327e', '#00cef6', '#d4dd23', '#db3b4a', '#9dcf9c', '#d0854e', '#d8e0e8',                     '#7919eb', '#71c9c6', '#d6c5a0')
  }

cid_theme <- hc_theme(
  colors = paleta,
  chart = list(
     width = 370,
     height = 230,
     backgroundColor = 'transparent',
    style = list(
      fontFamily= 'Karla',
      fontSize = '9px'
    )
  ),
  legend = list(
    itemStyle = list(
      fontFamily = '',
      color = 'black'
    )
  )
)


# Gráficos subjetivos

```



```{r, echo=FALSE}
a <- 'objetivos'
b <- 'Santa Marta'
if (a != 'NA') {
nameTab <- paste0('data/seleccion/', a, '_', b, '_data.csv')
data <- read_csv(nameTab)
}
```

```{r, echo=FALSE, fig.align='center', include=FALSE}
            
columns <- "Año,AÑO,v4_e_005"

if (columns != 'NA') {
cols <- strsplit(columns,",")[[1]]
df <- data %>% select(one_of(cols)) %>% drop_na()
            
 if ('objetivos' == 'subjetivos') {
   if (length(unique(df$AÑO)) == 1) {
   df <- df[df$AÑO == max(df$AÑO),]
   df <- df[,-1]
   df <- df %>% group_by_(cols[3]) %>% summarise(total = n())
   } else {
  df <- df %>% 
          group_by_('AÑO', cols[3]) %>% 
            summarise(total = n())%>% 
              mutate(prop = total/sum(total)) 
  df <- df %>% select_(cols[3], 'AÑO', 'prop')
   }
 }
df     
}
            # hgch_bar_YeaNum(df, theme=cid_theme, verLabel = '', horLabel = '') %>%  hc_chart(width= 450, height = 300,  backgroundColor = "transparent")
            
```


<div id="">
```{r echo=FALSE, fig.align='center', out.width='55px', out.height= '55px'}
try(hgch_bar_YeaNum(df, theme = cid_theme, verLabel = "Tasa de cobertura neta en Media", horLabel = "Año", colors = paleta, tooltip = list(headerFormat = ' ', pointFormat = '<b>{point.a}:</b> {point.b}')))
```
</div>
</div>
<div class = seclolooPorcentaje de estudiantes de 5º con un nivel avanzado o satisfactorio en las pruebas estandarizadas nacionales de matemáticas>
<p class = a>Ahora, el principal problema asociado a la educación corresponde a la calidad educativa, la cual ha sido el elemento ausente para disminuir brechas sociales y desarrollar el capital humano de los samarios. En 2016, según las cifras del Ministerio de Educación Nacional, el 87% de las instituciones educativas oficiales del Distrito fueron calificadas entre C y D, de acuerdo a los resultados de la Prueba Saber 11°. La ausencia de una educación de calidad es un elemento común a todos los niveles educativos y a los colegios públicos y privados, prueba de ello es que los resultados de las pruebas SABER de 5º arrojan que solo el **14% y 29%** de los estudiantes alcanzaron el nivel avanzado o satisfactorio en la competencia de lenguaje y matemáticas respectivamente, mientras que para 9° dicha proporción corresponde a 34%  y 13% respectivamente.</p>




```{r include=FALSE}

#Tema 

color <- "#26327e"
color
 if(color!='NA') {
  paleta <- rep(color, 10)
  } else {
  paleta <- c('#26327e', '#00cef6', '#d4dd23', '#db3b4a', '#9dcf9c', '#d0854e', '#d8e0e8',                     '#7919eb', '#71c9c6', '#d6c5a0')
  }

cid_theme <- hc_theme(
  colors = paleta,
  chart = list(
     width = 370,
     height = 230,
     backgroundColor = 'transparent',
    style = list(
      fontFamily= 'Karla',
      fontSize = '9px'
    )
  ),
  legend = list(
    itemStyle = list(
      fontFamily = '',
      color = 'black'
    )
  )
)


# Gráficos subjetivos

```



```{r, echo=FALSE}
a <- 'objetivos'
b <- 'Santa Marta'
if (a != 'NA') {
nameTab <- paste0('data/seleccion/', a, '_', b, '_data.csv')
data <- read_csv(nameTab)
}
```

```{r, echo=FALSE, fig.align='center', include=FALSE}
            
columns <- "Año,AÑO,v4_e_008"

if (columns != 'NA') {
cols <- strsplit(columns,",")[[1]]
df <- data %>% select(one_of(cols)) %>% drop_na()
            
 if ('objetivos' == 'subjetivos') {
   if (length(unique(df$AÑO)) == 1) {
   df <- df[df$AÑO == max(df$AÑO),]
   df <- df[,-1]
   df <- df %>% group_by_(cols[3]) %>% summarise(total = n())
   } else {
  df <- df %>% 
          group_by_('AÑO', cols[3]) %>% 
            summarise(total = n())%>% 
              mutate(prop = total/sum(total)) 
  df <- df %>% select_(cols[3], 'AÑO', 'prop')
   }
 }
df     
}
            # hgch_line_YeaNum(df, theme=cid_theme, verLabel = '', horLabel = '') %>%  hc_chart(width= 450, height = 300,  backgroundColor = "transparent")
            
```


<div id="">
```{r echo=FALSE, fig.align='center', out.width='55px', out.height= '55px'}
try(hgch_line_YeaNum(df, theme = cid_theme, verLabel = "Porcentaje de estudiantes de 5º con un nivel avanzado o satisfactorio en las pruebas estandarizadas nacionales de matemáticas", horLabel = "Año", colors = paleta, tooltip = list(headerFormat = ' ', pointFormat = '<b>{point.a}:</b> {point.b}')))
```
</div>
</div>
 <hr>
<p class = "nombTem">Seguridad en La Perla, no perder el terreno ganado.</p>

<div class = seclolooTasa de Homicidios por cada 100 mil habitantes>
<p class = a>En materia de seguridad, el Distrito de Santa Marta ha podido avanzar de manera significativa en diferentes aspectos, como son los homicidios, posesionándose con la tasa de homicidio más baja de las ciudades de la Red Cómo Vamos y **logrando reducir en más del 50%** los casos entre 2012 y 2015. No obstante, la reducción sustancial de homicidios, y a que estamos lejos de las tasas de hace 5 años, en 2016 hubo un repunte en el número de casos de homicidios en la ciudad que prende las alarmas para contener cualquier desvío de la tendencia de disminución que se ha venido observando.</p>




```{r include=FALSE}

#Tema 

color <- "#d4dd23"
color
 if(color!='NA') {
  paleta <- rep(color, 10)
  } else {
  paleta <- c('#26327e', '#00cef6', '#d4dd23', '#db3b4a', '#9dcf9c', '#d0854e', '#d8e0e8',                     '#7919eb', '#71c9c6', '#d6c5a0')
  }

cid_theme <- hc_theme(
  colors = paleta,
  chart = list(
     width = 370,
     height = 230,
     backgroundColor = 'transparent',
    style = list(
      fontFamily= 'Karla',
      fontSize = '9px'
    )
  ),
  legend = list(
    itemStyle = list(
      fontFamily = '',
      color = 'black'
    )
  )
)


# Gráficos subjetivos

```



```{r, echo=FALSE}
a <- 'objetivos'
b <- 'Santa Marta'
if (a != 'NA') {
nameTab <- paste0('data/seleccion/', a, '_', b, '_data.csv')
data <- read_csv(nameTab)
}
```

```{r, echo=FALSE, fig.align='center', include=FALSE}
            
columns <- "Año,AÑO,v6_sc_005"

if (columns != 'NA') {
cols <- strsplit(columns,",")[[1]]
df <- data %>% select(one_of(cols)) %>% drop_na()
            
 if ('objetivos' == 'subjetivos') {
   if (length(unique(df$AÑO)) == 1) {
   df <- df[df$AÑO == max(df$AÑO),]
   df <- df[,-1]
   df <- df %>% group_by_(cols[3]) %>% summarise(total = n())
   } else {
  df <- df %>% 
          group_by_('AÑO', cols[3]) %>% 
            summarise(total = n())%>% 
              mutate(prop = total/sum(total)) 
  df <- df %>% select_(cols[3], 'AÑO', 'prop')
   }
 }
df     
}
            # hgch_bar_YeaNum(df, theme=cid_theme, verLabel = '', horLabel = '') %>%  hc_chart(width= 450, height = 300,  backgroundColor = "transparent")
            
```


<div id="">
```{r echo=FALSE, fig.align='center', out.width='55px', out.height= '55px'}
try(hgch_bar_YeaNum(df, theme = cid_theme, verLabel = "Tasa de Homicidios por cada 100 mil habitantes", horLabel = "Año", colors = paleta, tooltip = list(headerFormat = ' ', pointFormat = '<b>{point.a}:</b> {point.b}')))
```
</div>
</div>
<div class = seclolooCV4. Percepción de seguridad (%)>
<p class = a>Ahora, los hurtos son el fenómeno de mayor impacto y percepción dentro de la población, no arrojan los mejores resultados. La tasa de hurto a persona se incrementó en 61% de 2016 con respecto a 2012; para el mismo periodo la de celulares aumentó en 128%, residencias en 32% siendo estos los más críticos. Esta situación se ha visto reflejada en la percepción de seguridad, el 44% de los samarios se sentían inseguros en su barrio para el 2016.</p>




```{r include=FALSE}

#Tema 

color <- "NA"
color
 if(color!='NA') {
  paleta <- rep(color, 10)
  } else {
  paleta <- c('#26327e', '#00cef6', '#d4dd23', '#db3b4a', '#9dcf9c', '#d0854e', '#d8e0e8',                     '#7919eb', '#71c9c6', '#d6c5a0')
  }

cid_theme <- hc_theme(
  colors = paleta,
  chart = list(
     width = 370,
     height = 230,
     backgroundColor = 'transparent',
    style = list(
      fontFamily= 'Karla',
      fontSize = '9px'
    )
  ),
  legend = list(
    itemStyle = list(
      fontFamily = '',
      color = 'black'
    )
  )
)


# Gráficos subjetivos

```



```{r, echo=FALSE}
a <- 'subjetivos'
b <- 'Santa Marta'
if (a != 'NA') {
nameTab <- paste0('data/seleccion/', a, '_', b, '_data.csv')
data <- read_csv(nameTab)
}
```

```{r, echo=FALSE, fig.align='center', include=FALSE}
            
columns <- "Año,AÑO,CV4"

if (columns != 'NA') {
cols <- strsplit(columns,",")[[1]]
df <- data %>% select(one_of(cols)) %>% drop_na()
            
 if ('subjetivos' == 'subjetivos') {
   if (length(unique(df$AÑO)) == 1) {
   df <- df[df$AÑO == max(df$AÑO),]
   df <- df[,-1]
   df <- df %>% group_by_(cols[3]) %>% summarise(total = n())
   } else {
  df <- df %>% 
          group_by_('AÑO', cols[3]) %>% 
            summarise(total = n())%>% 
              mutate(prop = total/sum(total)) 
  df <- df %>% select_(cols[3], 'AÑO', 'prop')
   }
 }
df     
}
            # hgch_bar_stacked_100_CatCatNum(df, theme=cid_theme, verLabel = '', horLabel = '') %>%  hc_chart(width= 450, height = 300,  backgroundColor = "transparent")
            
```


<div id="">
```{r echo=FALSE, fig.align='center', out.width='55px', out.height= '55px'}
try(hgch_bar_stacked_100_CatCatNum(df, theme = cid_theme, verLabel = "CV4. Percepción de seguridad (%)", horLabel = "Año", colors = paleta, tooltip = list(headerFormat = ' ', pointFormat = '<b>{point.a}:</b> {point.b}')))
```
</div>
</div>
 <hr>
<p class = "nombTem">Más y Mejores Trabajos para el Buen Vivir.</p>

<div class = seclolooTasa de desempleo>
<p class = a>En cuanto al mercado de trabajo, el Distrito de Santa Marta se ha posicionado en los primeros lugares entre las ciudades con menos desempleo dentro de la Región Caribe y a nivel de país, para 2016 la Tasa de Desempleo en la Ciudad fue de 9,5%. Por nivel educativo, la categoría de población con mayor desempleo son aquellas que cuentan con superior o universitaria; por rangos de edad, son los jóvenes entre 18 y 28 años; y por sexo, la tasa más alta la presentan las mujeres. Por el lado de los salarios, los ocupados ganaban en promedio $960.142, unos de los ingresos más bajos de todo el país.</p>




```{r include=FALSE}

#Tema 

color <- "#db3b4a"
color
 if(color!='NA') {
  paleta <- rep(color, 10)
  } else {
  paleta <- c('#26327e', '#00cef6', '#d4dd23', '#db3b4a', '#9dcf9c', '#d0854e', '#d8e0e8',                     '#7919eb', '#71c9c6', '#d6c5a0')
  }

cid_theme <- hc_theme(
  colors = paleta,
  chart = list(
     width = 370,
     height = 230,
     backgroundColor = 'transparent',
    style = list(
      fontFamily= 'Karla',
      fontSize = '9px'
    )
  ),
  legend = list(
    itemStyle = list(
      fontFamily = '',
      color = 'black'
    )
  )
)


# Gráficos subjetivos

```



```{r, echo=FALSE}
a <- 'objetivos'
b <- 'Santa Marta'
if (a != 'NA') {
nameTab <- paste0('data/seleccion/', a, '_', b, '_data.csv')
data <- read_csv(nameTab)
}
```

```{r, echo=FALSE, fig.align='center', include=FALSE}
            
columns <- "Año,AÑO,v5_ml_004"

if (columns != 'NA') {
cols <- strsplit(columns,",")[[1]]
df <- data %>% select(one_of(cols)) %>% drop_na()
            
 if ('objetivos' == 'subjetivos') {
   if (length(unique(df$AÑO)) == 1) {
   df <- df[df$AÑO == max(df$AÑO),]
   df <- df[,-1]
   df <- df %>% group_by_(cols[3]) %>% summarise(total = n())
   } else {
  df <- df %>% 
          group_by_('AÑO', cols[3]) %>% 
            summarise(total = n())%>% 
              mutate(prop = total/sum(total)) 
  df <- df %>% select_(cols[3], 'AÑO', 'prop')
   }
 }
df     
}
            # hgch_area_YeaNum(df, theme=cid_theme, verLabel = '', horLabel = '') %>%  hc_chart(width= 450, height = 300,  backgroundColor = "transparent")
            
```


<div id="">
```{r echo=FALSE, fig.align='center', out.width='55px', out.height= '55px'}
try(hgch_area_YeaNum(df, theme = cid_theme, verLabel = "Tasa de desempleo", horLabel = "Año", colors = paleta, tooltip = list(headerFormat = ' ', pointFormat = '<b>{point.a}:</b> {point.b}')))
```
</div>
</div>
<div class = seclolooTasa de Informalidad>
<p class = a>En cuanto a la tasa se informalidad, el **Distrito tiene serios  problemas en este sentido**; desde 2012 hasta 2014 la informalidad laboral entro en un crecimiento continuo, luego en 2015 y 2016 ha disminuido, pero siempre se ha mantenido por encima del 60%.  El alto desempleo juvenil, la baja tasa global de participación, la baja remuneración promedio y la alta informalidad son señales de un mercado laboral poco dinámico que necesita políticas públicas focalizadas a la generación de empleos formales, mejores pagos, que permitan elevar la calidad de vida de los samarios.</p>




```{r include=FALSE}

#Tema 

color <- "#db3b4a"
color
 if(color!='NA') {
  paleta <- rep(color, 10)
  } else {
  paleta <- c('#26327e', '#00cef6', '#d4dd23', '#db3b4a', '#9dcf9c', '#d0854e', '#d8e0e8',                     '#7919eb', '#71c9c6', '#d6c5a0')
  }

cid_theme <- hc_theme(
  colors = paleta,
  chart = list(
     width = 370,
     height = 230,
     backgroundColor = 'transparent',
    style = list(
      fontFamily= 'Karla',
      fontSize = '9px'
    )
  ),
  legend = list(
    itemStyle = list(
      fontFamily = '',
      color = 'black'
    )
  )
)


# Gráficos subjetivos

```



```{r, echo=FALSE}
a <- 'objetivos'
b <- 'Santa Marta'
if (a != 'NA') {
nameTab <- paste0('data/seleccion/', a, '_', b, '_data.csv')
data <- read_csv(nameTab)
}
```

```{r, echo=FALSE, fig.align='center', include=FALSE}
            
columns <- "Año,AÑO,v5_ml_003"

if (columns != 'NA') {
cols <- strsplit(columns,",")[[1]]
df <- data %>% select(one_of(cols)) %>% drop_na()
            
 if ('objetivos' == 'subjetivos') {
   if (length(unique(df$AÑO)) == 1) {
   df <- df[df$AÑO == max(df$AÑO),]
   df <- df[,-1]
   df <- df %>% group_by_(cols[3]) %>% summarise(total = n())
   } else {
  df <- df %>% 
          group_by_('AÑO', cols[3]) %>% 
            summarise(total = n())%>% 
              mutate(prop = total/sum(total)) 
  df <- df %>% select_(cols[3], 'AÑO', 'prop')
   }
 }
df     
}
            # hgch_area_YeaNum(df, theme=cid_theme, verLabel = '', horLabel = '') %>%  hc_chart(width= 450, height = 300,  backgroundColor = "transparent")
            
```


<div id="">
```{r echo=FALSE, fig.align='center', out.width='55px', out.height= '55px'}
try(hgch_area_YeaNum(df, theme = cid_theme, verLabel = "Tasa de Informalidad", horLabel = "Año", colors = paleta, tooltip = list(headerFormat = ' ', pointFormat = '<b>{point.a}:</b> {point.b}')))
```
</div>
</div>
 <hr>
<p class = "nombTem">La pobreza, la bahía más linda en problemas</p>

<div class = seclolooIncidencia pobreza monetaria extrema>
<p class = a>El  índice de pobreza monetaria y el de pobreza monetaria extrema, es uno de los indicadores que ayuda a identificar la calidad de vida de una población, para el 2016  un total de 172,529 samarios se encontraban bajo la linea de la pobreza (Índice de pobreza monetaria) y más de 30 mil en miseria (Índice de pobreza monetaria extrema).

La tendencia de la incidencia de pobreza monetaria en Santa Marta para el periodo 2014-2016 fue fluctuante, luego de ubicarse en 34.1% en 2014, disminuyó a 30.7% en 2015, para posteriormente llegar a 35.1% en 2016. Este aumento fue uno de los más importantes dentro de las ciudades del país, ubicándose la ciudad con incidencia más alta dentro de las ciudades capitales de la Red de Ciudades Cómo Vamos -RCCV-. Además, junto a Cúcuta fueron las únicas que superaron la barrera del **30%**. En cuanto a los factores de causales, el incremento de la pobreza monetaria esta explicado básicamente por la disminución del Ingreso per capital por unidad de gasto en la ciudad. Lo anterior podría estar asociado con el aumento de la tasa de desempleo que paso de 9.1% en 2015 a 9.5% en 2016, para un total de 20.391 desocupados en Santa Marta. Lo cual va en dirección con la desaceleración que vive el país en materia económica.</p>




```{r include=FALSE}

#Tema 

color <- "#9dcf9c"
color
 if(color!='NA') {
  paleta <- rep(color, 10)
  } else {
  paleta <- c('#26327e', '#00cef6', '#d4dd23', '#db3b4a', '#9dcf9c', '#d0854e', '#d8e0e8',                     '#7919eb', '#71c9c6', '#d6c5a0')
  }

cid_theme <- hc_theme(
  colors = paleta,
  chart = list(
     width = 370,
     height = 230,
     backgroundColor = 'transparent',
    style = list(
      fontFamily= 'Karla',
      fontSize = '9px'
    )
  ),
  legend = list(
    itemStyle = list(
      fontFamily = '',
      color = 'black'
    )
  )
)


# Gráficos subjetivos

```



```{r, echo=FALSE}
a <- 'objetivos'
b <- 'Santa Marta'
if (a != 'NA') {
nameTab <- paste0('data/seleccion/', a, '_', b, '_data.csv')
data <- read_csv(nameTab)
}
```

```{r, echo=FALSE, fig.align='center', include=FALSE}
            
columns <- "Año,AÑO,v2_p_002"

if (columns != 'NA') {
cols <- strsplit(columns,",")[[1]]
df <- data %>% select(one_of(cols)) %>% drop_na()
            
 if ('objetivos' == 'subjetivos') {
   if (length(unique(df$AÑO)) == 1) {
   df <- df[df$AÑO == max(df$AÑO),]
   df <- df[,-1]
   df <- df %>% group_by_(cols[3]) %>% summarise(total = n())
   } else {
  df <- df %>% 
          group_by_('AÑO', cols[3]) %>% 
            summarise(total = n())%>% 
              mutate(prop = total/sum(total)) 
  df <- df %>% select_(cols[3], 'AÑO', 'prop')
   }
 }
df     
}
            # hgch_bar_YeaNum(df, theme=cid_theme, verLabel = '', horLabel = '') %>%  hc_chart(width= 450, height = 300,  backgroundColor = "transparent")
            
```


<div id="">
```{r echo=FALSE, fig.align='center', out.width='55px', out.height= '55px'}
try(hgch_bar_YeaNum(df, theme = cid_theme, verLabel = "Incidencia pobreza monetaria extrema", horLabel = "Año", colors = paleta, tooltip = list(headerFormat = ' ', pointFormat = '<b>{point.a}:</b> {point.b}')))
```
</div>
</div>
<div class = seclolooCO4 Autopercepción de pobreza>
<p class = a>Para Santa Marta, la tendencia de la línea de pobreza monetaria extrema también fue fluctuante, pasando de 7.2% en 2014 a 6.5% en 2015, para luego ubicarse en 7.1% en 2016. De igual forma, este aumento fue importante comparado con el resto de capitales de RCCV; la ciudad quedo ubicada como la más alta dentro de este grupo de referencia. Además, fue la única que paso el límite del 7% junto a Cúcuta. 

Por otro lado, el Índice de Gini ha tenido una tendencia de disminución desde el año 2014, pasando de 0.470 en este año a 0.450 en 2016, es decir, que cada año la ciudad es menos desigual en cuanto a ingresos. Pero, relacionado lo anterior con el aumento de la pobreza, la disminución de los ingresos de los hogares y el desempleo en la población con estudios superiores y universitarios, posiblemente la disminución de la desigualdad se deba a pérdidas de ingresos de la población más rica y no a un incremento de los ingresos de la población pobre. Comparando la cifra local con el nivel nacional, la ciudad se encuentra por debajo de este promedio por 0.067 para el año 2016

Por último, de acuerdo a la Encuesta de Percepción Ciudadana realizada por Santa Marta Cómo Vamos. El 27% de las personas mayores de 18 años se considera a sí mismos como pobres, esta cifra es una de la más alta dentro de RCCV solo superado por Cartagena (30%) y en la misma línea de Cúcuta (27%).</p>




```{r include=FALSE}

#Tema 

color <- "NA"
color
 if(color!='NA') {
  paleta <- rep(color, 10)
  } else {
  paleta <- c('#26327e', '#00cef6', '#d4dd23', '#db3b4a', '#9dcf9c', '#d0854e', '#d8e0e8',                     '#7919eb', '#71c9c6', '#d6c5a0')
  }

cid_theme <- hc_theme(
  colors = paleta,
  chart = list(
     width = 370,
     height = 230,
     backgroundColor = 'transparent',
    style = list(
      fontFamily= 'Karla',
      fontSize = '9px'
    )
  ),
  legend = list(
    itemStyle = list(
      fontFamily = '',
      color = 'black'
    )
  )
)


# Gráficos subjetivos

```



```{r, echo=FALSE}
a <- 'subjetivos'
b <- 'Santa Marta'
if (a != 'NA') {
nameTab <- paste0('data/seleccion/', a, '_', b, '_data.csv')
data <- read_csv(nameTab)
}
```

```{r, echo=FALSE, fig.align='center', include=FALSE}
            
columns <- "Año,AÑO,CO4"

if (columns != 'NA') {
cols <- strsplit(columns,",")[[1]]
df <- data %>% select(one_of(cols)) %>% drop_na()
            
 if ('subjetivos' == 'subjetivos') {
   if (length(unique(df$AÑO)) == 1) {
   df <- df[df$AÑO == max(df$AÑO),]
   df <- df[,-1]
   df <- df %>% group_by_(cols[3]) %>% summarise(total = n())
   } else {
  df <- df %>% 
          group_by_('AÑO', cols[3]) %>% 
            summarise(total = n())%>% 
              mutate(prop = total/sum(total)) 
  df <- df %>% select_(cols[3], 'AÑO', 'prop')
   }
 }
df     
}
            # hgch_bar_stacked_100_CatCatNum(df, theme=cid_theme, verLabel = '', horLabel = '') %>%  hc_chart(width= 450, height = 300,  backgroundColor = "transparent")
            
```


<div id="">
```{r echo=FALSE, fig.align='center', out.width='55px', out.height= '55px'}
try(hgch_bar_stacked_100_CatCatNum(df, theme = cid_theme, verLabel = "CO4 Autopercepción de pobreza", horLabel = "Año", colors = paleta, tooltip = list(headerFormat = ' ', pointFormat = '<b>{point.a}:</b> {point.b}')))
```
</div>
</div>
 <hr>
<p class = "nombTem">El agua, problema estructural que demanda soluciones definitivas.</p>

<div class = seclolooSP1 Satisfacción con el servicio de agua>
<p class = a>Otra problemática social del Distrito de Santa Marta es el abastecimiento de agua potable para su población, aunque muy cerca de la Ciudad se encuentren fuente de aguas como ríos y la Sierra Nevada de Santa Marta, la mala prestación de este servicio es notoria y especialmente en época de ausencia de lluvias. Según los resultados de la última Encuesta de Percepción Ciudadana de Santa Marta Cómo Vamos, **solo el 44% de la población** está satisfecha con el servicio de agua, lo cual es un síntoma de un problema mucho más complejo y que refleja una prestación del servicio insuficiente para las demandas ciudadanas y que necesita una solución estructural de largo plazo.</p>




```{r include=FALSE}

#Tema 

color <- "#d0854e"
color
 if(color!='NA') {
  paleta <- rep(color, 10)
  } else {
  paleta <- c('#26327e', '#00cef6', '#d4dd23', '#db3b4a', '#9dcf9c', '#d0854e', '#d8e0e8',                     '#7919eb', '#71c9c6', '#d6c5a0')
  }

cid_theme <- hc_theme(
  colors = paleta,
  chart = list(
     width = 370,
     height = 230,
     backgroundColor = 'transparent',
    style = list(
      fontFamily= 'Karla',
      fontSize = '9px'
    )
  ),
  legend = list(
    itemStyle = list(
      fontFamily = '',
      color = 'black'
    )
  )
)


# Gráficos subjetivos

```



```{r, echo=FALSE}
a <- 'subjetivos'
b <- 'Santa Marta'
if (a != 'NA') {
nameTab <- paste0('data/seleccion/', a, '_', b, '_data.csv')
data <- read_csv(nameTab)
}
```

```{r, echo=FALSE, fig.align='center', include=FALSE}
            
columns <- "Año,AÑO,SP1"

if (columns != 'NA') {
cols <- strsplit(columns,",")[[1]]
df <- data %>% select(one_of(cols)) %>% drop_na()
            
 if ('subjetivos' == 'subjetivos') {
   if (length(unique(df$AÑO)) == 1) {
   df <- df[df$AÑO == max(df$AÑO),]
   df <- df[,-1]
   df <- df %>% group_by_(cols[3]) %>% summarise(total = n())
   } else {
  df <- df %>% 
          group_by_('AÑO', cols[3]) %>% 
            summarise(total = n())%>% 
              mutate(prop = total/sum(total)) 
  df <- df %>% select_(cols[3], 'AÑO', 'prop')
   }
 }
df     
}
            # hgch_bar_CatNum(df, theme=cid_theme, verLabel = '', horLabel = '') %>%  hc_chart(width= 450, height = 300,  backgroundColor = "transparent")
            
```


<div id="">
```{r echo=FALSE, fig.align='center', out.width='55px', out.height= '55px'}
try(hgch_bar_CatNum(df, theme = cid_theme, verLabel = "SP1 Satisfacción con el servicio de agua", horLabel = "Año", colors = paleta, tooltip = list(headerFormat = ' ', pointFormat = '<b>{point.a}:</b> {point.b}')))
```
</div>
</div>

</div>
